臺灣臺中地方法院民事裁定　96年度破字第117號
聲　請　人　甲○○
　　　　　　　　　　　　號2樓.
上列聲請人聲請宣告破產事件，本院裁定如下：
    主  文
聲請駁回。
聲請程序費用由聲請人負擔。
    理  由
一、本件聲請意旨略以：聲請人自結婚後，日常生活開銷變大，
    為了維持家中開銷、孩子教育費及父母之扶養費等，在不得
    已之情況下以信用卡、現金卡週轉，以維持家庭生活，因而
    積欠中國信託商業銀行股份有限公司信用卡債務新台幣（下
    同）61,395元、慶豐商業銀行股份有限公司信用卡債務54,
    117元、國泰世華商業銀行股份有限公司信用卡債務161 元
    、兆豐國際商業銀行股份有限公司信用卡債務6,966元、玉
    山商業銀行股份有限公司信用卡債務31,911元、台新國際商
    業銀行股份有限公司信用卡債務114元、永豐信用卡股份有
    限公司信用卡債務135,021元、國泰世華商業銀行股份有限
    公司館前分公司信用貸款139,000元、台新國際商業銀行股
    份有限公司北臺中分公司信用貸款212,000元、日盛國際商
    業銀行股份有限公司臺中分公司信用貸款489,000元及中國
    信託商業銀行股份有限公司永吉分公司信用貸款345,000 元
    ，截至民國96年8月6日為止，聲請人所積欠本金、利息、遲
    延利息、違約金及費用總計債務約為1,474,685元。聲請人
    目前每月薪資約21,000元，且已離婚，依離婚協議書之約定
    ，聲請人每月需負擔5000元之小孩扶養費，扣除固定支出後
    ，每月約只剩6000元，聲請人曾參與協商，但每月須繳納14
    ,868 元，雖現有財產195,000元（聲請人之親友贈與），惟
    已無力清償，為此聲請宣告破產云云。
二、按破產，對債務人不能清償債務者，宣告之，固為破產法第
    57條所明定。然破產者，乃係債務人不能清償其債務時，為
    使多數債權人之債權能獲致公平之滿足，就債務人之總財產
    強制執行，對全體債權人為平等之清償，即所謂一般的強制
    執行，此與普通之強制執行，係就各個債權人之債權個別之
    執行，而執行之範圍，亦非必及於債務人之總財產者有別。
    又按破產固係對於債務人不能清償債務者宣告之，但法院就
    破產之聲請得依職權為必要之調查（破產法第63條第2項）
    ，若債務人確係毫無財產，則破產財團即不能構成，或破產
    財團雖勉可組成，然其破產財團之財產尚不足清償財團費用
    及財團債務時，依破產法第148條規定之意旨，應以無宣告
    破產之實益，而裁定駁回破產宣告之聲請（最高法院86年度
    台抗字第479號裁定意旨參照）。
三、經查：本件聲請人主張有上述債務未清償，雖表示現有親友
    贈與之195,000元現金及任職於亞芝愛麗藍有限公司每月收
    入21,000元云云，然經本院向稅務電子閘門查詢結果，聲請
    人名下無不動產、薪資所得收入及登記名義車輛等財產，有
    稅務電子閘門財產所得調件明細表1份在卷可按，且本院分
    別於(1)96年9月29日發函通知聲請人5日內補正前開所述資產
    所在；(2)96年10月16日再次發函通知聲請人3日內補正前開
    所述資產所在，以供本院查核，聲請人分別於96年10月3日
    、96年10月18日已收受上開補正通知函文，然迄今未提出其
    所述之上開資產之任何資料供本院審酌，有送達證書2紙在
    卷可稽，是聲請人有關目前有工作每月薪資21,000元及尚有
    19 5,000現金部分之主張，實難據信為真正。本件既無證據
    證明聲請人尚有資產，顯無構成破產財團之能事，自無支付
    破產管理人報酬及費用之可能，即無從依破產程序清理其債
    務，揆諸上開說明意旨，聲請人聲請宣告破產核無理由，應
    予駁回。
四、依破產法第5條，民事訴訟法第95條、第78條，裁定如主文
    。
中　　華　　民　　國　　96　　年　　10　　月　　29　　日
                  民事第三庭    法  官　謝慧敏
正本係照原本作成。
如不服本裁定應於送達後10日內向本院提出抗告狀，並繳納抗告
費新臺幣1000元。
中　　華　　民　　國　　96　　年　　10　　月　　29　　日
                                書記官
